【裁判字號】    99,上訴,2259
【裁判日期】    990907
【裁判案由】    毒品危害防制條例
【裁判全文】
臺灣高等法院刑事判決                99年度上訴字第2259號
上  訴  人  臺灣臺北地方法院檢察署檢察官
被      告  甲○○
指定辯護人  本院公設辯護人周君穎
上列上訴人因被告毒品危害防制條例案件，不服臺灣臺北地方法
院99年度訴字第477號，中華民國99年5月31日第一審判決（起訴
案號：臺灣臺北地方法院檢察署99年度偵字第3485號），提起上
訴，本院判決如下：
    主  文
上訴駁回。
    理  由
一、本案經本院審理結果，認原判決以被告甲○○所為，係犯毒
    品危害防制條例第4條第3項之販賣第三級毒品罪。公訴意旨
    雖認被告所為係犯販賣第三級毒品未遂罪，惟經蒞庭檢察官
    於審判中當場更正起訴法條為販賣第三級毒品既遂罪，爰無
    須變更起訴法條。被告為累犯，應依法加重其刑。再查被告
    於偵查及原審審判中均自白犯罪，應依毒品危害防制條例第
    17條第2項之規定減輕其刑，並依法先加後減之。另參酌被
    告犯罪情狀，顯有堪資憫恕之處，爰依刑法第59條規定酌量
    減輕其刑，並遞減之。審酌被告一切情狀，量處被告有期徒
    刑1年6月，至扣案之第三級毒品愷他命10包，係供被告販賣
    毒品所用之違禁物，應依刑法第38條第1項第1款之規定宣告
    沒收；扣案上開毒品外包裝袋10只、SONY ERICSSON行動電
    話（含0000000000號SI M卡1枚）1支，均係被告所有，供販
    賣毒品所用，均應依毒品危害防制條例第19條第1項宣告沒
    收。核其認事用法及量刑均無不當，應予維持，並引用原判
    決（如附件）記載之事實、證據及理由。
二、檢察官上訴以：原審判決理由欄所敘「被告所為對於他人及
    國家社會侵害之程度上非鉅大，其惡性並非重大不赦等一切
    情狀」等情，僅為被告犯行情節應量刑之標準，並非被告犯
    罪時之情節有何具體特殊之原因或環境等，在客觀上足以引
    起一般同情之情狀，逕用刑法第59條對被告酌減其刑，理由
    顯有不備云云。
三、經查：
  (一)原判決認被告甲○○基於販賣第三級毒品愷他命以營利之犯
    意，先於99年1月16日23時59分至同年月17日0時17分許，在
    其住處，利用電腦連結網際網路，刊登販賣第三級毒品愷他
    命之訊息；適有司法警察執行網路巡邏，喬裝購毒者「BOOK
     」，與被告在網路上約定，以每包新臺幣（下同）500元之
    價格，購買10包，被告留下0000000000號行動電話作為連絡
    之用後，即於99年1月21日10時許，在臺北市中山區○○○
    路與錦州路口，以每包400元之價格，向真實姓名年籍不詳
    ，綽號「阿肥」之成年男子購入愷他命10包後，與「BOOK」
    相約於99年1月21日13時13分許，在臺北市○○區○○路2段
    366巷口前，為毒品交易，嗣於前述時地為警當場逮捕。
  (二)按刑法第59條之酌量減輕，必須犯罪另有特殊之原因與環境
    等等，在客觀上足以引起一般同情，認為宣告法定低度刑期
    尤嫌過重者，始有其適用，即犯罪之情狀顯可憫恕時，始得
    為之，至情節輕微僅可為法定刑內從輕科刑之標準，不得據
    為酌量減輕之理由（最高法院28年上字第1064號判例及45年
    台上字第1165號判例參照）。而原判決已載：「參酌被告販
    賣第三級毒品愷他命之交易對象、金額及犯罪所得均不高，
    其所為之手段與囤積大量毒品，並動輒販賣數量達數百、甚
    或逾千公克以上毒品之集團性販毒情形有別，其所為對於他
    人及國家社會侵害之程度尚非鉅大，惡性並非重大不赦等一
    切情狀，認被告犯罪情節與毒品危害防制條例第4條第3項5
    年以上有期徒刑之法定本刑相較，縱對之科以最低度法定刑
    猶嫌過重，在客觀上以一般國民生活經驗法則為之檢驗，實
    屬情輕法重，當足引起一般人之同情，顯有堪資憫恕之處，
    而依刑法第59條規定酌量減輕其刑」等情，業據原審論述綦
    詳。核其已就犯罪情節之客觀情狀，包含價金、交易情形、
    數量等為論述，尚非僅因情節輕微即予適用刑法第59條酌減
    其刑，檢察官上訴以：原審判決理由欄僅敘明「被告所為對
    於他人及國家社會侵害之程度上非鉅大，其惡性並非重大不
    赦等一切情狀」，即依刑法第59條酌減其刑，尚有誤解，檢
    察官上訴為無理由，應予駁回。
據上論斷，應依刑事訴訟法第368條、第373條，判決如主文。
本案經檢察官劉斐玲到庭執行職務。
中    華    民    國    99    年    9    月    7     日
            刑事第十六庭審判長法  官  陳晴教
                              法  官  許增男
                              法  官  王敏慧
以上正本證明與原本無異。
如不服本判決，應於收受送達後10日內向本院提出上訴書狀，其
未敘述上訴之理由者並得於提起上訴後10日內向本院補提理由書
（均須按他造當事人之人數附繕本）「切勿逕送上級法院」。
                              書記官  丁淑蘭
中    華    民    國    99    年    9     月    7     日
附錄：本案論罪科刑法條全文
毒品危害防制條例第4條
製造、運輸、販賣第一級毒品者，處死刑或無期徒刑；處無期徒
刑者，得併科新臺幣 2 千萬元以下罰金。
製造、運輸、販賣第二級毒品者，處無期徒刑或 7 年以上有期
徒刑，得併科新臺幣 1 千萬元以下罰金。
製造、運輸、販賣第三級毒品者，處 5 年以上有期徒刑，得併
科新臺幣 7 百萬元以下罰金。
製造、運輸、販賣第四級毒品者，處 3 年以上 10 年以下有期
徒刑，得併科新臺幣 3 百萬元以下罰金。
製造、運輸、販賣專供製造或施用毒品之器具者，處 1 年以上
7 年以下有期徒刑，得併科新臺幣 1 百萬元以下罰金。
前五項之未遂犯罰之。

司法院資訊處製作；財團法人民間司法改革基金會備份。
